臺灣苗栗地方法院刑事判決　　　　　　　　　　　　　九十三年度易字第五八七號
　　公　訴　人　臺灣苗栗地方法院檢察署檢察官
　　被　　　告　丙○○
右列被告因竊盜案件，經檢察官提起公訴（九十三年度偵字第三三一七號）暨移送併
辦（九十三年度偵字第三八五三、三七三七號），本院合議庭裁定後，逕以簡式審判
程序判決如左：
    主  文
丙○○共同連續攜帶兇器竊盜，累犯，處有期徒刑壹年陸月。扣案之起子貳支及刨刀
壹把均沒收。
    事  實
一、丙○○前於民國八十九年間，因違反毒品危害防制條例案件，經本院以八十九年
    度易字第一○一五號判決有期徒刑八月確定，於九十一年十月二十六日執行完畢
    ，猶仍不知悔改，丙○○竟基於意圖為自己不法所有之概括犯意：（一）於九十
    三年五月九日上午十一時二十分許，駕駛拼裝車行經苗栗縣大湖鄉富興村十五鄰
    化人公五號旁羅裕源經營之竹筍加工廠旁豬圈空地，徒手竊取姓名、年籍不詳人
    所有放置在該處之電梯固定器鋼條五支，得手後，售予不知情之張振麒；（二）
    復於同日晚上九時許，與劉鑫業（由檢察官另行起訴）共同基於犯意聯絡，由劉
    鑫業駕駛向不知情之鄭正炫所借用之車號二Ｆ─○五四○號自小貨車，在上開竹
    筍加工廠旁之豬圈空地，徒手竊取丁○○及姓名年籍不詳人所有放置在該處之電
    梯固定器鋼條共計七支，得手後，因前開鋼條過長，致車輛無法行駛，其二人遂
    將鋼條卸下後離去，嗣經丁○○發現報警，因羅裕源在上開工廠裝設有監視錄影
    器，經警調閱後查獲上情；（三）又於同年九月七日凌晨二時許，在苗栗縣大湖
    鄉○○村○○路四十五號甲○○所經營之千成超市，見該超市之大門未關，遂進
    入該門，徒手扯斷放置在櫃檯之收銀機之電線，竊取該收銀機【內含現金共計新
    臺幣（下同）一萬四千六百元及電信儲值卡四十一張】，得手後，旋即前往恭敬
    橋頭邊之涼亭，將收銀機丟棄在恭敬橋底下；（四）再於同年月十二日凌晨一時
    五十五分許，承前揭竊盜之概括犯意，並基於毀損之故意，攜帶客觀上足對人之
    身生命、身體安全構成威脅，可供兇器使用之起子二支、刨刀一把等工具，在苗
    栗縣大湖鄉地政事務所前之空地，以前述工具毀損乙○○所有（登記於「盛機堂
    鐘店」名下）車牌號碼六Ｈ─三一○三號自小客貨車之車門鑰匙孔及右後車窗玻
    璃，竊取乙○○所有置於車內之行動電話一具、零錢三十七枚（共計四百二十五
    元）及塑膠盒一個（內有小刀一把、桌巾一條、乳膏一條、棉花棒一盒、玩具小
    汽車三輛）等財物，得手後尚於車內翻尋其他財物之際，適苗栗縣警察局大湖分
    局大湖派出所警員許國輝、朱榮彰巡邏至該處而當場查獲，並扣得起子二支及刨
    刀一把。
二、案經被害人乙○○訴由苗栗縣警察局大湖分局報請臺灣苗栗地方法院檢察署檢察
    官偵查起訴及移送併辦。
    理  由
一、右揭事實，業據被告丙○○於本院審理時坦承不諱，並經共犯劉鑫業於偵查中供
    明在卷，核與被害人丁○○、甲○○、乙○○指述之情節相符，復經證人即苗栗
    縣警察局大湖分局大湖派出所警員許國輝、朱榮彰、高惠敦三人、房志鈿、羅裕
    源、張振麒分別於警詢、偵查中中證述甚詳，且有贓物認領保管單一紙、車籍作
    業系統－查詢認可資料一張、照片三十二幀（含影本三張）在卷可稽，此外，復
    有起子二支及刨刀一把扣案可資佐證，足徵被告自白顯與事實相符，本件事證明
    確，被告之犯行堪以認定。
二、按刑法第三百二十一條第一項第三款之攜帶兇器竊盜罪，係以行為人攜帶兇器竊
    盜為其加重條件，此所謂兇器，其種類並無限制，凡客觀上足對人之生命、身體
    、安全構成威脅，具有危險性之兇器均屬之，且祇須行竊時攜帶此種具有危險性
    之兇器為已足，並不以攜帶之初有行兇之意圖為必要，被告攜帶起子、刨刀等物
    毀損被害人乙○○之車輛後行竊，核其所為，即事實（四）部分，係犯刑法第三
    百二十一條第一項第三款之攜帶兇器竊盜罪、同法第三百五十四條之毀損罪，就
    事實（一）至（三）部分，則係犯刑法第三百二十條第一項之竊盜罪。被告與共
    犯劉鑫業彼此間，就上開事實（二）之犯行，有犯意之聯絡及行為之分擔，均為
    共同正犯。被告先後多次普通竊盜及攜帶兇器竊盜之犯行，時間緊接，方法相同
    ，所犯係構成要件相同之罪名，顯係基於概括犯意反覆為之，應依刑法第五十六
    條規定，論以攜帶兇器竊盜一罪，並加重其刑。被告所犯上開攜帶兇器竊盜罪及
    毀損罪之間，有方法、結果之牽連關係，應依刑法第五十五條後段規定，從一重
    之攜帶兇器竊盜罪處斷。另檢察官移送併辦部分（九十三年度偵字第三八五三號
    、三七三七號），雖未據起訴，惟與前揭已起訴之部分，有裁判上一罪之連續犯
    關係，為起訴效力所及，本院自應一併予以審理，附此敘明。查被告前於八十九
    年間，因違反毒品危害防制條例案件，經本院以八十九年度易字第一○一五號判
    決有期徒刑八月確定，於九十一年十月二十六日執行完畢，此有臺灣高等法院被
    告全國前案紀錄表一份在卷可考，其於刑之執行完畢後，五年內再犯本件有期徒
    刑以上之罪，為累犯，應依刑法第四十七條規定加重其刑，並遞加重之。爰審酌
    被告年輕力壯，不思以勞力賺取財物，前經執行有期徒刑後，未能痛改前非，仍
    一再行竊，及其生活狀況、智識程度、犯罪動機、目的、攜帶兇器行竊之手段，
    被害人所受之損失及犯後坦承犯行之態度等一切情狀，量處如主文所示之刑，以
    示懲儆。至被告用以行竊之起子二支、刨刀一把，為被告所有供犯罪所用之物，
    業據被告供明在卷，爰依刑法第三十八條第一項第二款予以宣告沒收。
據上論斷，應依刑事訴訟法第二百七十三條之一第一項、第二百九十九條第一項前段
，刑法第二十八條、第五十六條、第三百二十一條第一項第三款、第三百五十四條、
第五十五條、第四十七條、第三十八條第一項第二款，罰金罰鍰提高標準條例第一條
前段，判決如主文。
本案經檢察官黃彥琿到庭執行職務
中　　　華　　　民　　　國　　九十三　　年　　 十二 　　月　　二十二　　日
                                    臺灣苗栗地方法院刑事第三庭
                                        法  官  林卉聆
右正本證明與原本無異。
如不服本判決應於送達後十日內向本院提出上訴狀。
                                        書記官  盧俊良
中　　　華　　　民　　　國　　九十三　　年　　 十二 　　月　　二十二　　日
附記論罪之法條全文：
中華民國刑法第三百二十一條
犯竊盜罪而有左列情形之一者，處六月以上、五年以下有期徒刑：
一  於夜間侵入住宅或有人居住之建築物、船艦或隱匿其內而犯之者。
二  毀越門扇、牆垣或其他安全設備而犯之者。
三  攜帶兇器而犯之者。
四  結夥三人以上而犯之者。
五  乘火災、水災或其他災害之際而犯之者。
六  在車站或埠頭而犯之者。
前項之未遂犯罰之。
中華民國刑法第三百五十四條
毀棄、損壞前二條以外之他人之物或致令不堪用，足以生損害於公眾或他
人者，處二年以下有期徒刑、拘役或五百元以下罰金。
